【裁判字號】    99,毒抗,131
【裁判日期】    990521
【裁判案由】    毒品危害防制條例
【裁判全文】
臺灣高等法院刑事裁定                 99年度毒抗字第131號
抗  告  人
即  被  告  甲○○
上列抗告人因違反毒品危害防制條例案件，不服臺灣板橋地方法
院中華民國99年3月30日裁定（99年度毒聲字第360號），提起抗
告，本院裁定如下：
    主  文
抗告駁回。
    理  由
一、原裁定意旨略以：被告雖否認有於民國98年12月2日為警採
    尿前有施用第二級毒品甲基安非他命之事實，惟其尿液送驗
    結果，呈甲基安非他命陽性反應，足認被告在98年12月2日
    為警採尿前回溯96小時內之某時點，確曾施用第二級毒品甲
    基安非他命，故依毒品危害防制條例第20條第1項、觀察勒
    戒處分執行條例第3條第1項規定，裁定被告施用第二級毒品
    ，應送勒戒處所觀察勒戒。
二、抗告意旨略以：原裁定就伊吸入二手煙之抗辯，是以推論方
    式為裁定事實依據，牴觸刑事訴訟法第160條推測之禁止。
    且伊係正常工作近20年之良民，前未曾因施用毒品案件而受
    觀察、勒戒或強制戒治處分，請再加詳盡調查，另為適當之
    裁定云云。
三、經查：原裁定認定抗告人即被告甲○○於98年12月2日為警
    採尿前回溯96小時內之某時許，有施用第二級毒品甲基安非
    他命之事實，係以其經警採集之尿液，經送請臺灣檢驗科技
    股份有限公司檢驗結果，甲基安非他命呈陽性反應，有該公
    司98年12月21日出具之濫用藥物檢驗報告、臺北縣政府警察
    局中和第一分局毒品案犯罪嫌疑人姓名及代碼對照表各1件
    附卷可稽，並以行政院衛生署藥物食品檢驗局81年2月8日（
    八一）藥檢壹字第001156號函之函示內容為上開濫用藥物檢
    驗報告之說明。且亦函詢法醫研究所查明被告所服用之藥物
    ，均不可能產生上開甲基安非他命偽陽性反應，有該法務部
    法醫研究所99年2月26日法醫毒字第0990000831號函在卷足
    憑；另並參酌行政院衛生署管制藥品管理局93年7月30日管
    檢字第0930007004號函及法務部調查局（第六處）82年8月6
    日（八二）技一字第4153號函，以敘明被告上開尿液呈甲基
    安非他命陽性反應，不可能是因吸入二手煙之故。因認被告
    上開施用第二級毒品甲基安非他命事證明確，而裁定被告應
    送勒戒處所施以觀察、勒戒，已詳敘其依憑之證據及認定之
    理由，經核並未悖於經驗及論理法則，也無臆測推論之處。
    抗告意旨否認有前揭施用第二級毒品甲基安非他命，指摘原
    裁定不當，難認有據，應予駁回。
四、據上論斷，應依刑事訴訟法第412條，裁定如主文。
中    華    民    國    99    年    5     月    21    日
                  刑事第二十二庭審判長法  官  郭雅美
                                      法  官  洪于智
                                      法  官  李麗珠
以上正本證明與原本無異。
不得再抗告。
                                      書記官  陳禹任
中    華    民    國    99    年    5     月    21    日

司法院資訊處製作；財團法人民間司法改革基金會備份。
